宣示判決筆錄
原      告  明台產物保險股份有限公司

法定代理人  長瀬耕一
訴訟代理人  莊子賢律師
複代理人    李毅斐律師    
被      告  黃舜翔即黃政源


上列當事人間111年度中小字第2047號請求侵權行為損害賠償（
交通）事件，於中華民國111年6月17日上午9時42分整在臺灣臺
中地方法院臺中簡易庭宣示判決，出席職員如下：
    法      官  林筱涵
    書  記  官  張峻偉
朗讀案由。
法官朗讀主文宣示判決如下：
    主      文
被告應給付原告新臺幣捌仟捌佰柒拾元，及自民國一一一年六月
十日起至清償日止，按週年利率百分之五計算之利息。
訴訟費用新臺幣壹仟元由被告負擔。
本判決得假執行。
    事實及理由之要領
一、原告主張：被告於民國109年9月21日15時40分許，無照駕駛
    原告所承保之車牌號碼000-0000號自用小客車（下稱系爭車
    輛），行經臺中市西區臺灣大道二段與英才路口時，因轉彎
    車未讓直行車先行之過失，碰撞訴外人廖婉辰騎駛之車牌號
    碼000-0000號普通重型機車，致廖婉辰受有腦震盪伴有暫時
    性意識喪失、臉部多處擦傷、四肢多處擦挫傷等傷害，業經
    原告依強制汽車責任保險法之規定賠付廖婉辰輔助器材費用
    新臺幣（下同）3,960元、醫療費用2,525元（含健保部分負
    擔1,100元、掛號費900元、診斷證明書費200元、依健保緊
    急自墊醫療費用核退辦法核付診療費用325元）、接送費用2
    ,385元，合計8,870元。又被告無照駕駛系爭車輛，顯已違
    反道路交通管理處罰條例第21條第1項第1款規定，依強制汽
    車責任保險法第29條第1項第5款規定，原告於給付保險金後
    ，得代位行使請求權人廖婉辰對被告之請求權。為此，爰依
    保險代位及侵權行為之法律關係，提起本件訴訟，並聲明：
    被告應給付原告8,870元，及自起訴狀繕本送達翌日起至清
    償日止，按週年利率百分之5計算之利息。
二、上開原告主張之事實，業據其提出道路交通事故當事人登記
    聯單、現場圖、汽車駕籍查詢結果、強制險醫療給付費用彙
    整表、中國醫藥大學附設醫院（下稱中國附醫）、中國附醫
    臺中東區分院診斷證明書、醫療費用收據、交通費用證明單
    、臺灣大車隊網路叫車系統估算車資網頁、汽車險賠款同意
    書、理算報告單-理賠計算書為證，並經本院向臺中市政府
    警察局第一分局調取本件交通事故之道路交通事故現場圖、
    調查報告表、談話紀錄表、補充資料表、現場照片核閱無誤
    。被告已於相當時期受合法之通知，而於言詞辯論期日不到
    場，亦未提出準備書狀爭執，依民事訴訟法第436條之23準
    用第436條第2項適用第280條第3項、第1項之規定，視同自
    認。
三、按因故意或過失，不法侵害他人之權利者，負損害賠償責任；汽車、機車或其他非依軌道行駛之動力車輛，在使用中加損害於他人者，駕駛人應賠償因此所生之損害。但於防止損害之發生，已盡相當之注意者，不在此限；不法侵害他人之身體或健康者，對於被害人因此喪失或減少勞動能力或增加生活上之需要時，應負損害賠償責任，民法第184條第1項前段、第191條之2、第193條第1項分別定有明文。次按被保險人有下列情事之一，致被保險汽車發生汽車交通事故者，保險人仍應依本法規定負保險給付之責。但得在給付金額範圍內，代位行使請求權人對被保險人之請求權…五、違反道路交通管理處罰條例第21條或第21條之1而駕車；又汽車駕駛人，有下列情形之1者，處六千元以上一萬二千元以下罰鍰，並當場禁止其駕駛：一、未領有駕駛執照駕駛小型車或機車，強制汽車責任保險法第29條第1項第5款及道路交通管理處罰條例第21條第1項第1款亦分別規定甚明。本件被告未領有駕駛執照，竟於前揭時、地駕駛系爭車輛，嗣因轉彎車未讓直行車先行之過失，致廖婉辰受傷，對廖婉辰所受損害自應負過失侵權行為損害賠償之責。而廖婉辰因本件車禍受傷分別支出輔助器材費用3,960元、健保部分負擔1,100元、掛號費900元、診斷證明書費200元、依健保緊急自墊醫療費用核退辦法核付診療費用325元、接送費用2,385元，合計8,870元，經核均係為治療廖婉辰之身體及回復健康所必要之費用，應由被告負賠償之責，原告既已依強制汽車責任保險法賠付廖婉辰此部分之費用合計8,870元，則原告依上開規定代位廖婉辰，請求被告賠償原告8,870元，應屬有據。
四、從而，原告依保險代位及侵權行為之法律關係，請求被告給
    付原告8,870元，及自起訴狀繕本送達翌日即111年6月10日
    起（見本院卷第121頁送達證書）至清償日止，按週年利率
    百分之5計算之利息，為有理由，應予准許。
五、訴訟費用負擔及假執行宣告之依據：民事訴訟法第78條、第
    436條之19第1項、第436條之20。
　
民事訴訟法第436條之24第2項：
對於本判決之上訴，非以違背法令為理由，不得為之。
如對本判決上訴，須於判決送達後20日內向本院提出上訴狀，並
須表明原判決所違背之法令及其具體內容與依訴訟資料可認為原
判決有違背法令之具體事實之上訴理由（均須按他造當事人之人
數附繕本）。
中　　華　　民　　國　　111 　年　　6 　　月　　17　　日
                  臺灣臺中地方法院臺中簡易庭
                                  法  官  林筱涵
                                  書記官  張峻偉
以上正本證明與原本無異。
中　　華　　民　　國　　111 　年　　6 　　月　　17　　日
                                  書記官  張峻偉